臺灣彰化地方法院刑事判決　　　　　　　94年度訴字第1037號
公　訴　人　臺灣彰化地方法院檢察署檢察官
被　　　告　乙○○
選任辯護人　張崇哲律師
　　　　　　江彗鈴律師
　　　　　　林志銘律師
上列被告因違反毒品危害防制條例案件，經檢察官提起公訴（94
年度偵字第3047號、第3048號），本院判決如下：
    主  文
乙○○轉讓第一級毒品，累犯，處有期徒刑伍年，併科罰金新臺
幣陸拾萬元，罰金如易服勞役，以罰金總額與陸個月之日數比例
折算，扣案之海洛因伍包（合計淨重壹佰陸拾肆點參壹公克，空
包裝重玖點零參公克），沒收銷燬之；又連續轉讓第二級毒品，
處有期徒刑參年，併科罰金新臺幣肆拾萬元，罰金如易服勞役，
以罰金總額與陸個月之日數比例折算，扣案之甲基安非他命貳拾
參包（合計驗餘淨重捌佰伍拾壹點捌柒公克），沒收銷燬之；又
未經許可，寄藏手槍，累犯，處有期徒刑柒年，併科罰金新臺幣
捌拾萬元，罰金如易服勞役，以罰金總額與陸個月之日數比例折
算，扣案之手槍貳支（槍枝管制編號0000000000號、
0000000000號，均含彈匣）及子彈肆拾伍顆，均沒收
。應執行有期徒刑拾肆年陸月，併科罰金新臺幣壹佰柒拾萬元，
罰金如易服勞役，以罰金總額與陸個月之日數比例折算，扣案之
海洛因伍包（合計淨重壹佰陸拾肆點參壹公克，空包裝重玖點零
參公克）、甲基安非他命貳拾參包（合計驗餘淨重捌佰伍拾壹點
捌柒公克），均沒收銷燬之，又扣案之手槍貳支（槍枝管制編號
0000000000號、0000000000號，均含彈匣
）及子彈肆拾伍顆，均沒收。
    事  實
一、乙○○前於民國86年間，因違反麻醉藥品管理條例案件，經
    臺灣高等法院臺中分院，以86年度上訴字第1417號，判處有
    期徒刑5年6月，上訴後，經最高法院以88年度臺上字第5425
    號駁回上訴確定，入監執行後，於91年8月8日假釋付保護管
    束出監，嗣於94年2月22日保護管束期滿未經撤銷，以已執
    行完畢論。
二、詎乙○○猶不知悔改，明知海洛因係屬毒品危害防制條例第
    2條所定之第一級毒品，不得任意轉讓予他人，竟基於轉讓
    第一級毒品海洛因之犯意，於94年4月11日下午8時許，在其
    所開設位於彰化縣彰化市延和里岸頭巷10之2號製麵工廠內
    ，將其所販入，原欲供己施用或供無償轉讓之第一級毒品海
    洛因中之部分，摻入香煙內（尚無證據證明該香煙內所含海
    洛因淨重逾5公克），無償提供予其友人張東芳施用（張東
    芳涉嫌施用毒品部分，另案於臺灣雲林地方法院檢察署偵辦
    中），以此方式轉讓第一級毒品海洛因1次；其另明知甲基
    安非他命係屬毒品危害防制條例第2條所定之第二級毒品，
    不得任意轉讓予他人，竟另行基於轉讓第二級毒品甲基安非
    他命（起訴書誤載為安非他命）之概括犯意，分別於93年12
    月底某日及94年1月間某不詳時間，在彰化縣彰化市○○路
    邊及彰化縣花壇鄉○○路邊之大廟旁等地，連續將其所販入
    ，原欲供己施用或供無償轉讓之第二級毒品甲基安非他命中
    之其中2包（尚無證據證明該2包所含甲基安非他命淨重逾10
    公克），無償提供予其友人卓易宗施用。嗣於94年4月16日
    上午7時50分許，經警持本院核發之搜索票，至其所開設，
    位於彰化縣彰化市延和里岸頭巷10之2號製麵工廠進行搜索
    ，當場查扣乙○○所有之海洛因5包（合計淨重164.31公克
    ，空包裝重9.03公克）、甲基安非他命23包（合計驗餘淨重
    851.87公克），及乙○○所有，與本案轉讓海洛因、甲基安
    非他命無關之電子磅秤1臺、現金新臺幣（下同）160萬元及
    行動電話2支。
三、乙○○另明知未經中央主管機關內政部之許可，不得寄藏手
    槍、子彈，竟於94年4月16日，在其位於彰化縣彰化市延和
    里岸頭巷10之2號製麵工廠，受其友人綽號「阿賓」之胡文
    敏（另案偵查中）委託後，即基於寄藏之犯意，同時收受由
    胡文敏所交付之手槍2支（槍枝管制編號分別為0000000000
    號、0000000000號，均含彈匣）及子彈55顆，並將該2把手
    槍藏放於前址工廠後方草叢堆內，子彈則藏放於該址水塔內
    。嗣於94年4月16日上午7時50分許，經警持本院核發之搜索
    票，至上址工廠內進行搜索，當場查扣上開2支手槍及子彈
    55 顆（其中10顆子彈已因送驗試射而耗損），始查悉上情
    。
四、案經彰化縣警察局和美分局報告臺灣彰化地方法院檢察署檢
    察官偵查起訴。
    理  由
一、前揭轉讓第一級毒品海洛因及第二級毒品甲基安非他命之犯
    罪事實，業據被告乙○○於本院審理時坦承不諱，核與證人
    即受讓海洛因之張東芳及證人即受讓甲基安非他命之卓易宗
    於偵查時，證述受讓毒品時、地、次數等情相符（見3047號
    毒偵卷第68至69頁，第80頁、第84至85頁）。而扣案之白粉
    5 包及顆粒23包，經送法務部調查局及憲兵司令部刑事鑑識
    中心鑑驗結果，其中白粉5包，均含第一級第6項毒品海洛因
    成分，合計淨重146.31公克（空包裝重9.03公克）；另顆粒
    23包，均含甲基安非他命成分，驗餘淨重851.87公克，此有
    法務部調查局94年6月14日調科壹字第140011655號鑑定通知
    書及憲兵司令部刑事鑑識中心94年8月3日（94）安鑑字第01
    905號鑑驗通知書各1紙在卷可稽（見本院卷14頁、第51頁）
    ，是另有海洛因5包（合計淨重146.31公克、空包裝重9.03
    公克）、甲基安非他命23包（合計驗餘淨重851.87公克）扣
    案足資佐證，被告自白核與事實相符，被告轉讓第一級毒品
    海洛因及連續轉讓第二級毒品甲基安非他命事證明確，被告
    上開犯行均堪認定，應予依法論科。
二、上揭寄藏手槍、子彈之犯罪事實，亦據被告於本院審理時坦
    承不諱，且有前揭手槍2支及子彈55顆（其中10顆子彈已因
    送驗試射而耗損）扣案足資佐證。而扣案之2支手槍，經警
    送內政部警政署刑事警察局鑑定結果，認為手槍1支（槍枝
    管制編號0000000000號，含彈匣1個），係捷克CZ廠75口徑
    9mm （9×19mm）之制式半自動手槍，槍管內具6條右旋來復
    線，機械性能良好，可擊發口徑9mm（9×19mm）制式子彈，
    認具殺傷力；另手槍1支（槍枝管制編號0000000000號，含
    彈匣2個），係以色列IMI廠JERICHO 941FBL型口徑9mm（9×
    19mm）之制式半自動手槍，槍管內具6條右旋來復線，機械
    性能良好，可擊發口徑9mm（9×19mm）制式子彈，認具殺傷
    力；子彈55顆（已試射10顆），認均係口徑9mm（9×19mm）
    制式子彈，認均具殺傷力，此有該局94年4月19日刑鑑字第
    0940061218號槍彈鑑定書1份附卷可參（見和警刑字第09400
    01420號警卷第11頁至第17頁），核與被告前揭自白相符。
    被告寄藏手槍、子彈事證已臻明確，犯行至堪認定。
三、查海洛因、甲基安非他命分係屬毒品危害防制條例所稱之第
    一級毒品、第二級毒品，乃被告竟分別無償轉讓予張東芳、
    卓易宗，核其所為，係犯毒品危害防制條例第8條第1項、第
    2項之轉讓第一級、第二級毒品罪；又按寄藏與持有，均係
    將物置於自己實力支配之下，僅寄藏必先有他人之持有行為
    ，而後始為之受寄代藏而已，故寄藏之受人委託代為保管，
    其保管之本身，亦屬持有，不過，此之持有係受寄之當然結
    果（最高法院74年臺上字第3400號判例可資參照）。本件被
    告係受胡文敏委託，為之保管藏匿具殺傷力之手槍2支及子
    彈55顆，均非為自己而持有，業據被告於本院審理時自承在
    卷，法律上自宜僅就寄藏槍、彈行為為包括之評價，不應另
    就持有予以論罪。故核被告前開寄藏手槍、子彈之行為，分
    係犯槍砲彈藥刀械管制條例第7條第4項之未經許可寄藏手槍
    罪，及同條例第12條第4項之未經許可寄藏子彈罪。公訴人
    認均應依同條項之持有手槍、子彈罪論處，尚有誤會，附此
    敘明。被告為供轉讓而持有毒品海洛因、甲基安非他命之低
    度行為，為轉讓海洛因、甲基安非他命之高度行為所吸收，
    均不另論罪。又被告先後2次轉讓第二級毒品甲基安非他命
    予卓易宗，時間緊接，所犯構成要件相同，顯係基於概括犯
    意為之，為連續犯，應依刑法第56條規定以一罪論，並加重
    其刑。再被告以1行為同時收受寄藏前揭改造手槍2把，及子
    彈55顆，同時侵害數法益，為想像競合犯，應依法從一重論
    處未經許可寄藏手槍罪。再被告所犯轉讓第一級毒品罪、連
    續轉讓第二級毒品罪及寄藏手槍罪3罪間，犯意各別，罪名
    不同，應分論併罰之。查被告前於86年間，因違反麻醉藥品
    管理條例案件，經臺灣高等法院臺中分院，以86年度上訴字
    第1417號，判處有期徒刑5年6月，上訴後，經最高法院以88
    年度臺上字第5425號駁回上訴確定，入監執行後，於91年8
    月8日假釋付保護管束出監，嗣於94年2月22日保護管束期滿
    未經撤銷，以已執行完畢論等情，有臺灣高等法院被告前案
    紀錄表存卷可按，其受此有期徒刑執行完畢後，5年以內再
    犯轉讓第一級毒品罪及寄藏手槍罪屬有期徒刑以上之罪，為
    累犯，就被告所犯上開2罪，應依刑法第47條規定，加重其
    刑。爰審酌被告在未經允許之情形下，即轉讓第一級毒品及
    第二級毒品予他人，供他人施用，戕害他人身心健康甚鉅，
    本不宜輕縱，且其經查扣之海洛因及甲基安非他命數量分別
    達164.31公克及851.87公克，數量均極鉅，惟其轉讓次數分
    別僅為1次及2次，另其明知槍枝氾濫之情形將影響社會治安
    ，竟仍代他人寄藏具有殺傷力之手槍2支、子彈55顆，殺傷
    力極鉅，對社會治安危害甚鉅，惟念及被告於犯罪後，就此
    部分犯行亦尚能坦承，態度堪稱良好，復尚未於受寄槍、彈
    期間持之另犯他案等一切情狀，核情各量處如主文所示之刑
    ，並均就罰金部分諭知易服勞役之折算標準，暨定應執行刑
    ，及罰金部分諭知易服勞役之折算標準。扣案具有殺傷力之
    手槍2支（槍枝管制編號分別為0000000000號、0000000 000
    號，均含彈匣），均係槍砲彈藥刀械管制條例第4條第1項第
    1款所稱之槍砲，而扣案之子彈45顆，則均係槍砲彈藥刀械
    管制條例第4條第1項第2款所稱之彈藥，依同條例第5條之規
    定，非經中央主管機關許可不得製造、販賣、運輸、持有及
    轉讓，係違禁物，應依刑法第38條第1項第1款宣告沒收；又
    扣案之海洛因5包（合計淨重164.31公克，空包裝重9.03公
    克）及甲基安非他命23包（合計驗餘淨重851.87公克），均
    係被告所有，當場查獲之毒品，業據被告自承在卷，應均依
    毒品危害防制條例第18條第1項前段，沒收銷燬之；至扣案
    囑託內政部警政署刑事警察局鑑驗之子彈共10顆，業經鑑驗
    試射而僅餘彈殼，已失去子彈之功能，而不具有殺傷力，非
    屬違禁物，自無庸宣告沒收；另扣案之電子磅秤1臺、現金
    160萬元及行動電話2支，被告雖均自承為其所有，惟其陳稱
    分係供施用毒品、購屋、日常生活所用，亦非屬違禁物，本
    院尚無從宣告沒收，附此敘明。
據上論斷，應依刑事訴訟法第299條第1項前段，槍砲彈藥刀械管
制條例第7條第4項、第12條第4項，毒品危害防制條例第8條第1
項、第2項、第18條第1項前段，刑法第11條前段、第56條、第47
條、第55條、第51條第5款、第7款、第42條第3項、第38條第1項
第1款，罰金罰鍰提高標準條例第2條，現行法規所定貨幣單位折
算新臺幣條例第2條，判決如主文。
本案經檢察官甲○○到庭執行職務。
中　　華　　民　　國　　94　　年　　9 　　月　　6 　　日
                   刑事第三庭  審判長法  官  余仕明
                                     法  官  黃玉齡
                                     法  官  簡婉倫
以上正本證明與原本無異。
如不服本判決，應於判決送達後10日內，向本院提出上訴狀 (須
附繕本)。
中　　華　　民　　國　　94　　年　　9 　　月　　6 　　日
                                     書記官
毒品危害防制條例第8條
轉讓第一級毒品者，處1年以上7年以下有期徒刑，得併科新臺
  幣1百萬元以下罰金。
轉讓第二級毒品者，處6月以上5年以下有期徒刑，得併科新臺
  幣70萬元以下罰金。
槍砲彈藥刀械管制條例第7條第4項
未經許可，持有、寄藏或意圖販賣而陳列第1項所列槍砲、彈
  藥者，處5年以上有期徒刑，併科新台幣1千萬元以下罰金。
槍砲彈藥刀械管制條例第12條第4項
未經許可，持有、寄藏或意圖販賣而陳列子彈者，處5年以下
  有期徒刑，併科新台幣300萬元以下罰金。
